臺灣高等法院臺中分院刑事裁定　
110年度聲字第1692號

聲  請  人  臺灣高等檢察署臺中檢察分署檢察官     
受  刑  人  馬文良



上列聲請人因受刑人數罪併罰有二裁判以上，聲請定其應執行之
刑（聲請案號：110年度執聲字第775號），本院裁定如下：
    主  文
馬文良因犯如附表所示各罪所處之刑，應執行有期徒刑拾伍年壹
月。
    理  由
一、聲請意旨略以：受刑人馬文良因毒品危害防制條例等數罪，
    先後經判決確定如附表。數罪中雖有刑法第50條第1項但書
    所列情形，惟受刑人已請求檢察官聲請定應執行刑，有臺灣
    臺中地方檢察署110年5月27日刑法第50條第1項但書案件是
    否請求定應執行刑調查表足稽，應依刑法第50條2項、第53
    條、第51條第5款規定，定其應執行之刑。爰依刑事訴訟法
    第477條第1項聲請裁定等語。
二、按裁判確定前犯數罪者，併合處罰之。但有下列情形之一者
    ，不在此限：得易科罰金之罪與不得易科罰金之罪。得易
    科罰金之罪與不得易服社會勞動之罪。得易服社會勞動之
    罪與不得易科罰金之罪。得易服社會勞動之罪與不得易服
    社會勞動之罪。前項但書情形，受刑人請求檢察官聲請定應
    執行刑者，依第51條規定定之，刑法第50條定有明文；次按
    數罪併罰，有2裁判以上者，依刑法第51條之規定，定其應
    執行之刑；又數罪併罰，分別宣告其罪之刑，如宣告多數有
    期徒刑者，於各刑中之最長期以上，各刑合併之刑期以下，
    定其刑期，但不得逾30年，刑法第53條、第51條第5款亦有
    明文。又按刑事訴訟法第370條第2項、第3項，已針對第二
    審上訴案件之定應執行之刑，明定有不利益變更禁止原則之
    適用，分屬不同案件之數罪併罰，倘一裁判宣告數罪之刑，
    曾經定其執行刑，再與其他裁判宣告之刑（或執行之刑）定
    其執行刑時，在法理上亦應同受此原則之拘束（最高法院10
    3年度第14次刑事庭會議決議意旨參照），亦即另定之執行
    刑，其裁量所定之刑期，不得較重於前定之執行刑加計後裁
    判宣告之刑（或執行之刑）之總和（最高法院104年度台抗
    字第410號裁定意旨參照）。
三、經查，本件受刑人馬文良因犯如附表所示數罪，經臺灣臺中
    地方法院及本院分別判處如附表所示之刑，均已確定在案，
    有各該刑事判決、臺灣高等法院被告前案紀錄表在卷可稽。
    而受刑人馬文良犯如附表編號1至5、9至10所示之罪，為不
    得易科罰金不得易服社會勞動之罪，犯如附表編號6至7所示
    之罪，則為不得易科罰金得易服社會勞動之罪，犯如編號8
    所示之罪，則為得易科罰金易服社會勞動之罪，本件自屬刑
    法第50條第1項但書之情形。惟受刑人馬文良就上開數罪已
    請求檢察官聲請定應執行刑，有臺灣臺中地方檢察署110年5
    月27日刑法第50條第1項但書案件是否請求定應執行刑調查
    表附卷為憑，此已合於刑法第50條第2項之規定；茲檢察官
    聲請就受刑人馬文良所犯如附表所示各罪所處之有期徒刑定
    其應執行之刑，本院審核認聲請為正當，應定其應執行之刑
    。審酌受刑人所犯如附表所示各罪，其中如附表編號1至8所
    示部分，曾經定應執行刑為有期徒刑6年8月，其中如附表編
    號9至10所示部分，曾經定應執行刑為有期徒刑8年6月，有
    前揭刑事判決、裁定及臺灣高等法院被告前案紀錄表各乙份
    附卷可參。爰參酌原確定判決、裁定之定執行刑情形，並衡
    酌受刑人所犯各罪之犯罪類型、行為態樣、時間、手段、動
    機、侵害法益種類，及前揭所述之比例原則、責罰相當原則
    等自由裁量權之內部性界限等情，而為整體評價後，爰依刑
    事訴訟法第477條第1項，刑法第50條第2項、第53條、第51
    條第5款，裁定如主文。
中　　華　　民　　國　　110 　年　　7 　　月　　2 　　日
             刑事第九庭   審判長法　官　紀  文  勝
                                法　官　賴  妙  雲
                                法　官　姚　勳　昌
以上正本證明與原本無異。
如不服本裁定，應於收受送達後五日內向本院提出抗告書狀(須
附繕本)。
                                書記官  溫  尹  明
中　　華　　民　　國　　110 　年　　7 　　月　　2 　　日

附表：受刑人馬文良定應執行之刑案件一覽表
編號  1 2 3 罪名  毒品危害防制條例 毒品危害防制條例 毒品危害防制條例 宣告刑  有期徒刑10月 有期徒刑2年 有期徒刑8月 犯罪日期  108.2.27 108.3.14 108.4.17 偵查（自訴）機關年度案號  臺中地檢108年度毒偵字第1854號 臺中地檢108年度偵字第11356號等 臺中地檢108年度偵字第11356號等 最後事實審 法院 臺中地院 臺中地院 臺中地院  案號 108年度訴字第1395號 108年度訴字第1751號 108年度訴字第1751號  判決日期 108.7.24 108.11.7 108.11.7 確定判決 法院 臺中地院 臺中地院 臺中地院  案號 108年度訴字第1395號 108年度訴字第1751號 108年度訴字第1751號  判決 確定日期 108.7.31 109.3.24 （撤回上訴） 109.3.24 （撤回上訴） 宣告刑得否易科罰金或易服社會勞動  不得易科罰金 不得易服社會勞動 不得易科罰金 不得易服社會勞動 不得易科罰金 不得易服社會勞動 備註  臺中地檢108年度執字第13222號 （編號1-8定刑6年8月，以109執更2438執行） 臺中地檢109年度執字第5637號 （編號1-8定刑6年8月，以109執更2438執行） 臺中地檢109年度執字第5637號 （編號1-8定刑6年8月，以109執更2438執行） 
附表：受刑人馬文良定應執行之刑案件一覽表
編號           4          5          6 罪名  毒品危害防制條例 槍砲彈藥刀械管制條例 藥事法 宣告刑  有期徒刑9月 有期徒刑3年2月 有期徒刑6月 （共2罪） 犯罪日期  108.3.14-108.4.17 108年3月底至108.4.17 108.4.17 108.4.17 偵查（自訴）機關年度案號  臺中地檢108年度偵字第11356號等 臺中地檢108年度偵字第11356號等 臺中地檢108年度偵字第11356號等 最後事實審 法院 臺中地院 臺中地院 臺中地院  案號 108年度訴字第1751號 108年度訴字第1751號 108年度訴字第1751號  判決日期 108.11.7 108.11.7 108.11.7 確定判決 法院 臺中地院 臺中地院 臺中地院  案號 108年度訴字第1751號 108年度訴字第1751號 108年度訴字第1751號  判決 確定日期 109.3.24 （撤回上訴） 109.3.24 （撤回上訴） 109.3.24 （撤回上訴） 宣告刑得否易科罰金或易服社會勞動  不得易科罰金 不得易服社會勞動 不得易科罰金 不得易服社會勞動 不得易科罰金 得易服社會勞動 備註  臺中地檢109年度執字第5637號 （編號1-8定刑6年8月，以109執更2438執行） 臺中地檢109年度執字第5637號 （編號1-8定刑6年8月，以109執更2438執行） 臺中地檢109年度執字第5638號 （編號1-8定刑6年8月，以109執更2438執行） 
附表：受刑人馬文良定應執行之刑案件一覽表
編號  7 8 9 罪名  毒品危害防制條例 脫逃 毒品危害防制條例 宣告刑  有期徒刑6月 有期徒刑3月 有期徒刑7年7月 （共5罪） 犯罪日期  108.4.17 108.4.25 107.12.11-108.4.17 偵查（自訴）機關年度案號  臺中地檢108年度偵字第11356號等 臺中地檢108年度偵字第11356號等 臺中地檢108年度偵字第18821號 最後事實審 法院 臺中地院 臺中地院 中高分院  案號 108年度訴字第1751號 108年度訴字第1751號 109年度上訴字第2614號  判決日期 108.11.7 108.11.7 110.2.25 確定判決 法院 臺中地院 臺中地院 中高分院  案號 108年度訴字第1751號  108年度訴字第1751號 109年度上訴字第2614號  判決 確定日期 109.3.24 （撤回上訴） 109.3.24 （撤回上訴） 110.3.25 宣告刑得否易科罰金或易服社會勞動  不得易科罰金 得易服社會勞動 得易科罰金 得易服社會勞動 不得易科罰金 不得易服社會勞動 備註  臺中地檢109年度執字第5638號 （編號1-8定刑6年8月，以109執更2438執行） 臺中地檢109年度執字第5639號 （編號1-8定刑6年8月，以109執更2438執行） 臺中地檢110年度執字第5755號 （編號9-10定刑8年6月） 
附表：受刑人馬文良定應執行之刑案件一覽表
編號  10   罪名  毒品危害防制條例   宣告刑  有期徒刑7年9月   犯罪日期  108.4.9   偵查（自訴）機關年度案號  臺中地檢108年度偵字第18821號   最後事實審 法院 中高分院     案號 109年度上訴字第2614號    判決日期 110.2.25    確定判決 法院 中高分院     案號 109年度上訴字第2614號    判決確定日期 110.3.25   宣告刑得否易科罰金或易服社會勞動  不得易科罰金 不得易服社會勞動   備註  臺中地檢110年度執字第5755號 （編號9-10定刑8年6月）